福建金門地方法院民事裁定
111年度訴字第38號
原      告  陳春鋒  

被      告  陳水泮  
上列當事人間請求分割共有物事件，本院裁定如下：
    主  文
原告之訴駁回。
訴訟費用由原告負擔。
    理  由
一、按起訴，應以訴狀表明當事人；當事人書狀，除別有規定外
    ，應記載當事人姓名及其住所或居所，民事訴訟法第244條
    第1項第1款、第116條第1項第1款分別定有明文，此為法定
    必備之程式。又按原告之訴，起訴不合程式或不備其他要件
    者，法院應以裁定駁回之；但其情形可以補正者，審判長應
    定期間先命補正，民事訴訟法第249條第1項第6款亦有明定
    。
二、經查，原告起訴主張與被告「陳水泮」公同共有坐落金門縣
    ○○鎮○○段000地號土地，無不能分割情事或約定，因無法達
    成分割協議，而請求分割上開共有土地。原告固於起訴狀記
    載被告為「陳水泮」及其住址「金門縣金沙鎮浦山村18鄰1
    戶」，並提出上開土地登記謄本；然本院依職權查詢戶役政
    網路系統並無陳水泮戶籍資料，復經金門縣金沙戶政事務所
    111年8月4日沙戶字第1110001034號函覆查無陳水泮戶籍資
    料（本院卷第21、33頁）；而原告又自稱被告陳水泮早年下
    南洋至馬來西亞而失聯，則被告陳水泮是否存在，顯然不明
    。又早年土地登記制度並非完備，以不具當事人能力者為土
    地所有權登記對象之情形，並非罕見，是上開土地登記情形
    ，並不足以證明被告「陳水泮」之存在。本院於111年8月11
    日裁定命原告於收受裁定後7日內補正「陳水泮」之住居所
    及檢附戶籍資料，並於同年月12日送達原告，有送達證書附
    卷可參（本院卷第39頁），原告雖補正新北○○○○○○○○111年8
    月16日新北蘆戶字第1115945714號函（查無陳水泮戶籍資料
    ，本院卷第55頁），惟仍無被告之住居所地址，參照上開說
    明，本件之訴顯欠缺法定必備程式，難認合法，應予駁回。
三、至原告聲請對被告「陳水泮」公示送達，然依民事訴訟法第
    149條第1項第1款：「對於當事人之送達，有下列各款情形
    之一者，受訴法院得依聲請，准為公示送達：一、應為送達
    之處所不明者」之規定，可稽公示送達必以公示送達之對象
    存在為前提，本件既無法確認「陳水泮」是否存在，已如前
    述，自無從依上開規定對「陳水泮」為公示送達，附此敘明
    。
四、依民事訴訟法第249條第1項第6款、第95條、第78條，裁定
    如主文。
中　　華　　民　　國　　111 　年　　9 　　月　　6 　　日
                民事第一庭  法　官  魏玉英　
以上正本係照原本作成。
如不服本裁定，應於裁定送達後10日內向本院提出抗告狀，並繳
納抗告費新臺幣1,000元。
中　　華　　民　　國　　111 　年　　9 　　月　　6 　　日
                            書記官　蔡鴻源